ACORDAO-COMPLETO-2488553

ACÓRDÃO 1741/2021 ATA 27/2021 - PLENÁRIO

VISTOS, relatados e discutidos estes autos de embargos de declaração opostos pelo Sr. José Alves Feitosa Oliveira ao Acórdão 782/2021-TCU-Plenário, que apreciou recurso de revisão interposto pelo mesmo responsável contra o Acórdão 1632/2017-TCU-Segunda Câmara, por meio do qual o Tribunal julgou irregulares as suas contas, com imputação de débito e multa, em razão da não aprovação da prestação de contas do Convênio 94/2004, celebrado entre o Ministério do Meio Ambiente e o Município de Inhangapi/PA,
ACORDAM os Ministros do Tribunal de Contas da União, reunidos em sessão do Plenário, ante as razões expostas pelo relator, em: 
9.1. conhecer dos embargos de declaração, uma vez que foram preenchidos os requisitos de admissibilidade previstos nos artigos 32, inciso II, e 34, caput e § 1º, da Lei 8.443/1992, para, no mérito, rejeitá-los, mantendo inalterada a decisão recorrida;
9.2. dar ciência desta deliberação ao embargante.

Embargos de declaração contra acórdão que negou provimento a recurso de revisão interposto pelo recorrente em face de deliberação que apreciou tomada de contas especial instaurada para apurar irregularidades na aplicação de recursos de convênio cujo objeto foi o fortalecimento da gestão ambiental.

Prefeitura Municipal de Inhangapi - PA.

3. Interessados/Responsáveis/Recorrentes:
3.1. Interessado: Fundo Nacional do Meio Ambiente (37.115.375/0004-50)
3.2. Responsável: José Alves Feitosa Oliveira (XXX.287.132-XX)
3.3. Recorrente: José Alves Feitosa Oliveira (XXX.287.132-XX).

13.1. Ministros presentes: Ana Arraes (Presidente), Walton Alencar Rodrigues, Benjamin Zymler (Relator), Aroldo Cedraz, Raimundo Carreiro e Bruno Dantas.
13.2. Ministros-Substitutos convocados: Augusto Sherman Cavalcanti e Marcos Bemquerer Costa.
13.3. Ministros-Substitutos presentes: André Luís de Carvalho e Weder de Oliveira.

José Alves Feitosa Oliveira

BENJAMIN ZYMLER

Ministro Benjamin Zymler.

O presente processo cuida de tomada de contas especial instaurada pelo Ministério do Meio Ambiente em desfavor do ora recorrente, em razão da não apresentação da documentação exigida para a prestação de contas do Convênio 94/2004, celebrado com o Município de Inhangapi/PA com  recursos do Fundo Nacional do Meio Ambiente (FNMA) e cujo objeto foi o "fortalecimento da gestão ambiental" naquele ente federativo.
2.	 Nesta oportunidade processual, são apreciados embargos declaratórios opostos pelo Sr. José Alves Feitosa Oliveira ao Acórdão 782/2021-TCU-Plenário, que negou provimento ao recurso de revisão do mesmo responsável contra o Acórdão 1632/2017-TCU-Segunda Câmara, por meio do qual o TCU julgou irregulares as suas contas, condenando-o ao pagamento do débito apurado e da multa capitulada no art. 57 da Lei 8.443/1992. 
3.	Os principais pontos do recurso do Sr. José Alves Feitosa Oliveira, inserto à peça 155, são sintetizados a seguir:
a) o embargante apenas teve acesso a parte dos recursos do convênio em destaque, o que, por si só, já inviabiliza e justifica a sua não execução total, motivo pelo qual deve ser levado em conta quando da análise do cumprimento das metas estabelecidas no plano de trabalho, conforme preconiza o artigo 22 do Decreto Lei 4.657/1942 (LINDB) ;
b) em sede de recurso de revisão, o embargante acostou aos autos documentação comprobatória das verbas que recebeu ao longo da vigência do respectivo convênio;
c) a documentação comprobatória acostada aos autos demonstraria a transferência dos recursos oriundos do convênio, eis que saíram da sua conta vinculada para as empresas fornecedoras dos bens e materiais de serviços;
d) o referido convênio já foi objeto de ação de improbidade administrativa intentada pelo Ministério Público Federal em trâmite na Vara Federal de Castanhal sob o nº 0006690- 17.2014.401.3904, julgada improcedente;
e) muito embora seja reconhecida a independência das esferas (administrativa, cível e penal) , é indiscutível a similitude da ação de improbidade administrativa - direito administrativo sancionador - para com a ação de natureza penal, daí porque deveria haver influência para o juízo de cognição desta Corte de Contas;
f) o inquérito policial que apurava o crime de responsabilidade do artigo 1º, inciso I, do Decreto Lei 201/1967 c/c o artigo 89 da Lei 8.666/1993, por conta do suposto manejo irregular dos recursos do meio ambiente no Município de Inhangapi, foi arquivado;
g) a partir das provas coligidas aos autos processuais, bem como dos desfechos do inquérito policial (seara penal) e da ação de improbidade administrativa (seara civil - administrativa sancionadora) , é indiscutível a intelecção de que os recursos do convênio foram devidamente utilizados, mesmo que com carência nas formalidades de sua documentação;
h) há precedentes nesta Corte de Contas no sentido de que é cabível o julgamento das contas do gestor pela regularidades com ressalvas quando há débitos remanescentes insignificantes frente aos valores por ele gerido e não há indícios de locupletação;
i) mesmo analisando as contas em um pior cenário - levando em consideração a divergência do valor de R$ 4.282,00, referente aos documentos contábeis da 2ª parcela do convênio utilizada -, ainda seria um valor extremamente ínfimo comparado ao total gerido no convênio em destaque, daí porque a aprovação das contas com ressalva ainda continua sendo a melhor medida cabível; e
j) quanto à execução das oficinas, conferências e eventos do meio ambiente, a CGU reconheceu a realização de tais eventos, de maneira que não houve sua inexecução.
4.	Diante do exposto, o embargante requer o acolhimento de sua peça recursal com efeitos infringentes para modificar o Acórdão 782/2021-TCU-Plenário, determinando a aprovação das suas contas. Alternativamente, solicita que, em eventual manutenção pela reprovação das contas, seja retirada a devolução dos valores imputados ao embargante, eis que não houve qualquer malversação de recursos públicos e todos os objetos do aludido convênio ficaram em posse da administração pública municipal, daí porque não houve dano ao Erário.
	É o Relatório.

8.1. Carlos Augusto Nobre (OAB/PA 9.316), Alano Luiz Queiroz Pinheiro (10.826/OAB-PA) e outros, representando Jose Alves Feitosa Oliveira.

Procurador Marinus Eduardo De Vries Marsico.

TOMADA DE CONTAS ESPECIAL. CONVÊNIO. FORTALECIMENTO DA GESTÃO AMBIENTAL NO MUNICÍPIO. TRANSFERÊNCIA PARCIAL DOS RECURSOS PREVISTOS E ALTERAÇÃO DO PLANO DE TRABALHO. AUSÊNCIA DE DEMONSTRAÇÃO DO CUMPRIMENTO DAS METAS DO AJUSTE. DEFICIÊNCIAS NA DOCUMENTAÇÃO QUE COMPROVARIA A REGULAR EXECUÇÃO DA DESPESA. REJEIÇÃO DAS ALEGAÇÕES DE DEFESA. CONTAS IRREGULARES. DÉBITO. MULTA. RECURSO DE RECONSIDERAÇÃO. CONHECIMENTO. NEGATIVA DE PROVIMENTO. RECURSO DE REVISÃO. ELEMENTOS INCAPAZES DE ALTERAR A DECISÃO. NEGATIVA DE PROVIMENTO. EMBARGOS DE DECLARAÇÃO. CONHECIMENTO. REJEIÇÃO.

TOMADA DE CONTAS ESPECIAL (TCE)

Secretaria de Recursos (Serur); Secretaria de Controle Externo de Tomada de Contas Especial (SecexTCE).

Preliminarmente, os presentes embargos de declaração devem ser conhecidos, tendo em vista o preenchimento dos requisitos necessários aplicáveis. 
Trata-se de embargos de declaração opostos pelo Sr. José Alves Feitosa Oliveira, ex-prefeito do Município de Inhangapi/PA, ao Acórdão 782/2021-TCU-Plenário, por meio do qual o TCU conheceu e negou provimento ao recurso de revisão interposto pelo mesmo responsável contra o Acórdão 1632/2017-TCU-Segunda Câmara, o qual, por sua vez, julgou irregulares as suas contas, condenando-o ao pagamento do débito apurado e da multa capitulada no art. 57 da Lei 8.443/1992.
Este feito tratou originalmente de tomada de contas especial instaurada pelo Ministério do Meio Ambiente em desfavor do ora recorrente, em razão da não apresentação da documentação exigida para a prestação de contas do Convênio 94/2004, celebrado com o Município de Inhangapi/PA com  recursos do Fundo Nacional do Meio Ambiente (FNMA) e cujo objeto foi o "fortalecimento da gestão ambiental" naquele ente federativo.
O ajuste foi celebrado em 22/12/2004 e possuía vigência até 30/11/2009. Havia previsão do aporte de R$ 185.150,00 para a execução do objeto conveniado, sendo R$ 177.150,00 a cargo do concedente e outros R$ 8.000,00 a título de contrapartida municipal, tendo sido repassada à municipalidade apenas parte do montante pactuado, no total de R$ 97.536,00, em duas parcelas - de R$ 40.136,00, em 28/12/2004, e de R$ 57.400,00, em 21/2/2008.
Conforme apurado nas etapas processuais antecedentes, o Sr. José Alves Feitosa Oliveira apresentou diversos documentos a título de prestação de contas, tais como extratos bancários, demonstrativo da execução de receita e despesa, relação de bens e de pagamentos, recibos, notas fiscais e outros atinentes ao pregão realizado com vistas à aquisição de equipamentos e material permanente, os quais demonstravam a realização de despesas (basicamente aquisição de equipamentos e material de escritório e de informática, além de um veículo) mas não indicavam ou comprovavam a execução de qualquer das atividades estabelecidas no plano de trabalho.
Consta que o recorrente deixou de apresentar outros documentos necessários à prestação de contas dos recursos conveniados, em especial o relatório de cumprimento do objeto final, exigido pelo parágrafo segundo da cláusula quarta do termo de convênio, os quais indicariam as atividades realizadas e demonstrariam a obtenção das metas pactuadas.
Insta salientar que, segundo o plano de trabalho acordado, o convênio previa o atingimento das seguintes metas: implementação da política municipal de meio ambiente; fortalecimento do Conselho Municipal de Saúde, Saneamento e Meio Ambiente; implantação do Plano de Capacitação Profissional; implementação do Programa de Mobilização e Participação Popular e Social; e viabilização da participação em eventos do FNMA.
Para tanto, a avença estabelecia a execução das seguintes atividades: compras de bens e serviços; capacitação profissional para formar o Conselho Municipal de Meio Ambiente, composto por doze membros titulares e doze membros suplentes; capacitação de recursos humanos, em seis módulos, sendo três no primeiro ano e três no segundo; articulação e mobilização comunitária, de entidades públicas e privadas, com técnicas de teatro de fantoche, teatro popular, rádio popular, em espaço aberto, ou por meio de visita domiciliar; e participação do coordenador do projeto em quatro eventos sobre a política descentralizada de meio ambiente, no período de vinte e quatro meses, sendo duas viagens para cada ano.
Ocorre que a documentação apresentada pelo recorrente a título de prestação de contas não foi considerada suficiente para demonstrar a execução das atividades e o atingimento das metas acima indicadas.
Quanto aos documentos que demonstrariam a execução das despesas, foram consideradas irregulares as compras de material de escritório, cujos pagamentos foram feitos por meio de depósitos em dinheiro nas contas bancárias dos fornecedores. Assim, nem mesmo os extratos bancários do período possibilitariam a configuração do nexo de causalidade requerido.
Em relação às demais despesas, havia a ausência do número do convênio nas notas fiscais e recibos, o que impossibilitou estabelecer a origem dos recursos relacionados às aquisições. 
Assim, por intermédio do Acórdão 1632/2017-TCU-Segunda Câmara, este Tribunal decidiu julgar irregulares as presentes contas, com fundamento no art. 16, inciso III, alínea "c", da Lei 8.443/1992, e condenar o ora recorrente em débito, em decorrência da não comprovação da boa e regular aplicação dos recursos conveniados, dadas a ausência de demonstração do efetivo cumprimento das metas previstas e da consecução do objeto pactuado e a não ocorrência de nexo de causalidade entre os recursos conveniados e as despesas informadas. Além disso, foi aplicada ao embargante a multa prevista no art. 57 da referida lei, no valor de R$ 8.000,00.
Irresignado com o desfecho processual, o Sr. José Alves Feitosa Oliveira interpôs recurso de revisão apresentando vários documentos a título de prestação de contas:
a) extratos bancários (peça 98; peça 99, p. 3; peça 100, p. 2; peça 101, p. 3; peça 102, p. 3; peça 104, p. 1-12; peça 109, p. 27-31; peça 114, p. 27-31; peça 115, p. 7; peça 117, p. 7; e peça 121, p. 1-11) ;
b) solicitação de cópias de cheques (peça 99, p. 1; peça 100, p. 1 e 3-4; peça 101, p. 1 e 4; e peça 102, p. 1 e 4) ; 
c) cópias de cheques (peça 100, p. 4-11; peça 101, p. 5; e peça 102, p. 4-5) ; 
d) comprovante de depósito em conta (peça 100, p. 13-14; peça 109, p. 11, 14, 17; peça 114, p. 11, 14, 17; peça 115, p. 6; e peça 117, p. 6) ;
e) relatório de cumprimento do objeto (peça 103) ;
f) ação civil de improbidade administrativa (peça 105) ;
g) notas de empenho, recibos e notas fiscais (peça 106; peça 107; peça 109, p. 10, 12-13, 15-16, 18-20, 32-34; peça 112; peça 114, p. 10, p. 12-13, 15-16, 18-20, p. 32-34; peça 116; e peça 118) ;
h) cópias do termo de convênio, do plano de trabalho, da programação de execução física e da consolidação da programação orçamentária (peça 108 e peça 111) ;
i) cópia de envio via correio (peça 109, p. 1; peça 114, p. 1; peça 115, p. 1-2; e peça 117, p. 1-2) ;
j) demonstrativo da execução da receita e da despesa (peça 109, p. 2; e peça 114, p. 2) ;
k) relação de bens (peça 109, p. 3; e peça 114, p. 3) ;
l) relação de pagamentos (peça 109, p. 4-9, p. 22-26; e peça 114, p. 4-9, p. 22-26) ;
m) cópia do inquérito policial (peça 113) ;
n) Ofício 93/2007/PMI (peça 115, p. 3-5; e peça 117, p. 3-5) ;
o) fichas de inscrição em oficinas e fotos (peça 119, p. 1-16; peça 120, p. 14-22; e peça 122, p. 25-27) ;
p) material de divulgação do projeto e material do projeto (peça 119, p. 17-21; peça 120, p. 1; peça 121, p. 27-32; peça 122, p. 1-11, p. 28-31; peça 123; e peça 125, p. 1) ;
q) informe acerca do que seria executado na 1ª etapa do convênio (peça 120, p. 12-13) ; 
r) questionário utilizado para pesquisa de campo (peça 121, p. 12-14) ; 
s) listagem de alunos (peça 121, p. 15-25) ;
t) Portaria 135/2015 da Prefeitura Municipal de Inhangapi (peça 122, p. 12) ;
u) Ata da I Conferência Municipal de Meio Ambiente de Inhangapi (peça 122, p. 13-18) ;
v) listas de frequência (peça 122, p. 19-23) ;
w) guia de recolhimento (peça 124) ;
x) currículos de profissionais (peça 125, p. 2-11) ;
y) relatório, voto e acórdão (peça 126) .
O Acórdão 782/2021-TCU-Plenário negou provimento ao apelo do responsável, acolhendo os posicionamentos uniformes da unidade técnica e do MP/TCU, que concluíram que não foram trazidos elementos suficientes para alterar a deliberação recorrida.
A Serur, após dispender louvável esforço para examinar de forma pormenorizada toda a documentação colacionada pelo recorrente, observou que as notas fiscais colacionadas ao recurso de revisão não estavam carimbadas com o número do convênio. Os extratos bancários da conta do convênio anexados ao recurso não correspondiam ao período integral de vigência do acordo, que foi de 22/12/2004 a 30/11/2009.
Também foi verificada discrepância no valor do veículo adquirido, e as inconsistências observadas prejudicaram o estabelecimento do nexo de causalidade ao compulsar a documentação colacionada.
Foram verificadas, ainda, outras impropriedades, tais como, discrepância no valor constante do rol de pagamentos e relação de bens e nota fiscal emitida posteriormente ao pagamento que fragilizaram o liame causal entre os dispêndios e os recursos do convênio.
A unidade técnica concluiu que não houve sequer a comprovação da execução física do ajuste, pois o relatório de cumprimento do objeto agregado pelo recorrente não evidenciou a realização das metas e atividades pactuadas. Ademais, os documentos relativos a cursos e oficinas realizadas se mostraram incompletos. 
Em suma, a comprovação da execução financeira do convênio estava permeada de inconsistências, bem como não houve a demonstração da execução das metas previstas no plano de trabalho, não tendo sido atingida a sua finalidade, o que ensejou o não provimento do recurso de revisão.
Nesta oportunidade, o embargante aduziu haver contradições e omissões no Acórdão 782/2021-TCU-Plenário. Os principais pontos do recurso do Sr. José Alves Feitosa Oliveira, inserto à peça 155, são sintetizados a seguir:
a) o embargante apenas teve acesso a parte dos recursos do convênio em destaque, o que, por si só, já inviabiliza e justifica a sua não execução total, motivo pelo qual deve ser levado em conta quando da análise do cumprimento das metas estabelecidas no plano de trabalho, conforme preconiza o artigo 22 do Decreto Lei 4.657/1942 (LINDB) ;
b) em sede de recurso de revisão, o embargante acostou aos autos documentação comprobatória das verbas que recebeu ao longo da vigência do respectivo convênio;
c) a documentação comprobatória acostada aos autos demonstraria a transferência dos recursos oriundos do convênio, eis que saíram da sua conta vinculada para as empresas fornecedoras dos bens e materiais de serviços;
d) o referido convênio já foi objeto de ação de improbidade administrativa intentada pelo Ministério Público Federal em trâmite na Vara Federal de Castanhal sob o nº 0006690- 17.2014.401.3904, julgada improcedente;
e) muito embora seja reconhecida a independência das esferas (administrativa, cível e penal) , é indiscutível a similitude da ação de improbidade administrativa - direito administrativo sancionador - para com a ação de natureza penal, daí porque deveria haver influência para o juízo de cognição desta Corte de Contas;
f) o inquérito policial que apurava o crime de responsabilidade do artigo 1º, inciso I, do Decreto Lei 201/1967 c/c o artigo 89 da Lei 8.666/1993, por conta do suposto manejo irregular dos recursos do meio ambiente no Município de Inhangapi, foi arquivado;
g) a partir das provas coligidas aos autos processuais, bem como dos desfechos do inquérito policial (seara penal) e da ação de improbidade administrativa (seara civil - administrativa sancionadora) , é indiscutível a intelecção de que os recursos do convênio foram devidamente utilizados, mesmo que com carência nas formalidades de sua documentação;
h) há precedentes nesta Corte de Contas no sentido de que é cabível o julgamento das contas do gestor pela regularidades com ressalvas quando há débitos remanescentes insignificantes frente aos valores por ele gerido e não há indícios de locupletação;
i) mesmo analisando as contas em um pior cenário - levando em consideração a divergência do valor de R$ 4.282,00, referente aos documentos contábeis da 2ª parcela do convênio utilizada -, ainda seria um valor extremamente ínfimo comparado ao total gerido no convênio em destaque, daí porque a aprovação das contas com ressalva ainda continua sendo a melhor medida cabível; e
j) quanto à execução das oficinas, conferências e eventos do meio ambiente, a CGU reconheceu a realização de tais eventos, de maneira que não houve sua inexecução.
Diante do exposto, o embargante requer o acolhimento de sua peça recursal com efeitos infringentes para modificar o Acórdão 782/2021-TCU-Plenário, determinando a aprovação das suas contas. Alternativamente, solicita que, em eventual manutenção pela reprovação das contas, seja retirada a devolução dos valores imputados ao embargante, eis que não houve qualquer malversação de recursos públicos e todos os objetos do aludido convênio ficaram em posse da administração pública municipal, daí porque não houve dano ao Erário.
II
Feita a devida exposição dos fatos, inicio a apreciação dos argumentos apresentados pelo embargante.
Observo inicialmente que não subsiste absolutamente nenhuma das supostas omissões e contradições apresentadas pelo embargante. Na verdade, o responsável fez menção em sua peça recursal às duas hipóteses de conhecimento dos embargos declaratórios (omissão e contradição) , sem, contudo, materialmente satisfazê-las.
Há um grave equívoco na afirmação do embargante de que "... muito embora essa Corte de Contas tenha reconhecido que os documentos acostados ao longo da instrução processual tenham condão de demonstrar ausência de prejuízos ao erário e inclusive o cumprimento de diversas metas do aludido convênio, a reprovação das contas se deu em razão dessa especializada não conseguir aferir um nexo de causalidade entre as informações constantes nas documentações contábeis para com o vínculo do objeto do convênio 94/2004" (peça 155, fls. 3 e 4) . Ao contrário do alegado, nos termos expostos acima, o TCU jamais reconheceu a ausência de prejuízo aos cofres públicos e a regular execução das metas pactuadas.
Dessa forma, alerto ao embargante que a repetição, em sede de embargos, de argumentos devidamente examinados e refutados pelo órgão julgador evidencia uso abusivo da espécie recursal com intuito de evitar que a decisão condenatória produza os efeitos que lhe são inerentes, bem assim que a interposição reiterada de embargos declaratórios manifestamente protelatórios justifica a aplicação da multa prevista no art. 1.026, § 2º, do Código de Processo Civil, consoante a jurisprudência deste Tribunal (v. g. Acórdão 593/2017-TCU-Plenário, 1.687/2020-Plenário, 2.095/2020-Plenário, 2.001/2020-Plenário, 8.839/2020-2ª Câmara e  6.854/2020-1ª Câmara, dentre outros) .
Ainda que se reconheça que foram transferidos apenas R$ 97.536,00 dos R$ 177.150,00 previstos no convênio, o responsável não trouxe elementos para atestar a regular aplicação dos recursos e o cumprimento do objetivo do convênio. Assim, é improcedente a alegação do embargante de que os débitos remanescentes são insignificantes, pois o dano que lhe foi imputado é composto pela integralidade do valor repassado, abatendo-se o valor restituído ao órgão concedente, de R$ 7.084,22. 
Em linha com o entendimento externado pelo Ministro José Múcio Monteiro, relator a quo, não são suficientemente sólidas as justificativas da CGU para que se conclua sobre a realização de conferência sobre meio ambiente e de oficinas de produção de fantoches. Além do relato de moradores acerca da ocorrência desses eventos, existe apenas uma lista de presença da conferência. Acrescente-se que essas ações não estão expressamente mencionadas entre as atividades do convênio. Ainda que se admitisse a sua realização, não há documentos que permitam caracterizar uma vinculação entre esses supostos acontecimentos e os valores recebidos por meio do ajuste.
Quanto à alegação do embargante acerca de sua absolvição na ação de improbidade administrativa, repiso o exame realizado na decisão embargada:
"19. Por fim, o recorrente alegou que foi absolvido em ação de improbidade relacionada ao convênio em tela. Em linha com o exame da Serur, julgo que essa alegação não deve prosperar. A uma, porque no âmbito do TCU é observado o princípio da independência das instâncias administrativa, civil e penal para efeito de apuração de condutas antijurídicas perpetradas por agentes públicos.
20. A duas, porque este Tribunal possui competência, atribuída pelos arts. 71, inciso II, da Constituição Federal e 1º, inciso I, da Lei 8.443/1992, para julgar as contas daqueles que derem causa a perda, extravio ou qualquer outra irregularidade de que resulte dano ao erário.
21. A três, porque não existe litispendência entre um processo que tramita nesta Corte de Contas e outro que verse sobre matéria idêntica no âmbito do Poder Judiciário. Como exemplos desse entendimento, cito os Acórdão 1487/2017-TCU-Primeira Câmara (relatado pelo Ministro Walton Alencar Rodrigues) , 3.535/2015-2ª Câmara (relatado pelo Ministro Augusto Nardes) e 680/2015-Plenário (relatado pelo Ministro-Substituto André Luís de Carvalho) .
22. Reconheço que o referido princípio admite uma notável exceção, qual seja, a sentença proferida em juízo penal que decida pela inexistência do fato ou pela negativa de autoria, a qual vincula o TCU. Aduzo que o Supremo Tribunal Federal, quando do julgamento dos mandados de segurança 26.969-DF e 25.880-DF, e o Superior Tribunal de Justiça, quando julgou os mandados de segurança 7.080-DF, 7.138-DF e 7.042-DF, confirmaram a tese por mim defendida.
23. Contudo, no presente caso, cuida-se de ação de improbidade administrativa, que possui natureza de ação cível. Logo, não restou configurada essa hipótese excepcional."
De igual forma, não vincula o juízo desta Corte de Contas o suposto arquivamento do inquérito policial que apurava o crime de responsabilidade do artigo 1º, inciso I, do Decreto Lei 201/1967 c/c o artigo 89 da Lei 8.666/1993.
O inquérito policial e a ação de improbidade mencionados pelo embargante não possuem o condão de demonstrar a regularidade das execuções física e financeira do evento em tela, o que enseja a manutenção do julgamento de suas contas pela irregularidade.
Assim, vejo que a maioria das ilações lançadas pelo embargante consistem em mera tentativa de rediscutir o mérito da matéria decidida por este Colegiado. Contudo, tal finalidade é incabível na espécie recursal eleita, a qual é via estreita destinada tão somente a integrar ou esclarecer a decisão impugnada. 
Portanto, inexistindo contradições, omissões ou outros vícios a serem sanados na deliberação atacada, devem ser rejeitados os presentes embargos.
Ante o exposto, proponho que seja prolatado o acórdão que ora submeto a este Colegiado.
TCU, Sala das Sessões Ministro Luciano Brandão Alves de Souza, em 21 de julho de 2021.
 
BENJAMIN ZYMLER 
Relator